# 合作成立加气站的相关事宜

提问人：大鹏 时间：2012-04-16 20:35:16
你先成立公司，再转让股权。 合同中要求市场价供应气。

回答人：chenyiwei
赞同。直接转让批文或者以批文出资是行不通的，只能以股权转让方式间接实现，或者要求另一方股东以相对较高的溢价出资。以市场价供气可以减轻关联交易特别纳税调整方面的税务风险。